【裁判字號】    88,訴,1550
【裁判日期】    890331
【裁判案由】    毒品危害防制條例
【裁判全文】
臺灣桃園地方法院刑事判決                        八十八年度訴字第一五五號
    公  訴  人  臺灣桃園地方法院檢察署檢察官
    被      告  甲○○
    指定辯護人  本院公設辯護人  乙○○
右列被告因違反毒品危害防制條例案件，經檢察官提起公訴（八十八年度偵字第一五
三八五號），本院判決如左：
        主  文
甲○○無罪。
        理  由
一、本件公訴意旨略以：被告甲○○向姓名、年籍不詳之人販入第一級毒品海洛因（
    下稱海洛因）後，於民國（下同）八十八年一月起至二月間，基於概括之營利意
    圖，在桃園縣桃園市○○街森林電動玩具店內販賣海洛因與丙○○，又請丙○○
    代為尋找買主；復基於概括之犯意，在其居所桃園縣桃園市○○街四四巷六弄二
    號二樓及桃園縣桃園市○○街土地公廟等處，連續轉讓海洛因與丙○○（另案強
    制戒治）。嗣丙○○於八十八年二月二日凌晨四時四十分許，為警於桃園縣桃園
    市○○路四八巷口查獲，當場並扣得施用毒品針筒乙支，因認被告涉有違反毒品
    危害防制條例第四條第一項之販賣第一級毒品罪嫌及第八條第一項之轉讓第一級
    毒品罪嫌云云。
二、按「犯罪事實應依證據認定之，無證據不得推定其犯罪事實」，刑事訴訟法第一
    百五十四條定有明文。
三、訊據被告堅決否認右揭犯行，辯稱：伊雖認識丙○○其人，惟伊未曾販賣及轉讓
    海洛因予其施用過，係丙○○曾帶海洛因至其住處內施用，並請伊代為尋找買主
    ，惟伊並未向其買過或介紹過買主等語。經查：公訴人認被告涉有上開販賣及轉
    讓海洛因等犯嫌，無非僅以證人丙○○個人之單一指述，為其僅有之論據。惟證
    人丙○○指述被告販賣及轉讓海洛因等犯行，不僅均據被告本人迭次於警、偵訊
    中及本院審理時堅決否認在卷，且證人丙○○於八十八年二月二日之警訊中係證
    稱「我所施打之海洛因均為我朋友甲○○所提供，不是用買的」、「因我們是很
    好的朋友，且他要我去問看看有無人要買海洛因，但我還未替他介紹過」云云，
    後於八十八年十一月十八日之臺灣宜蘭地方法院檢察署檢察官囑託訊問時改稱「
    （你何時開始用海洛因？）很久以前，向小維買的，地點是在桃園市○○路森林
    電玩店，相遇後買的」云云，不僅核與其先前於警訊中證稱「不是用買的」等語
    不符，且證人丙○○於上開同日筆錄中亦證稱「（強某有無賣海洛因？）不知道
    」等語，亦核與其同日於筆錄中證稱「向小維買的」乙情矛盾。至於被告另於八
    十八年一月間，先後在被告當時桃園縣桃園市○○街四四巷六弄二號二樓租處內
    ，免費轉讓海洛因予丙○○施用三、四次，且「最後一次是八十八年二月一日晚
    上八時左右，在桃園市○○街一處土地公廟內施打海洛因」等情，亦據證人丙○
    ○於八十八年二月二日之警訊中證述明確，惟證人丙○○於八十八年十一月十八
    日訊問筆錄中亦改稱「（甲○○何時開始提供你毒品？）八十八年二月間，我們
    一起用海洛因，免費，在他家」云云，亦與其本人先前於八十八年二月二日警訊
    中證述情節有違。綜上所述，證人丙○○上開個人證述之詞，不僅先後矛盾，而
    不堪採信，且僅證人丙○○個人上開先後矛盾之詞，亦不足為逕認被告確有公訴
    人所指上開犯行之依據，至為灼然。此外，復查無其他積極事證足資證明被告確
    有公訴人所指上開犯行，自屬不能證明被告犯罪，應依刑事訴訟法第三百零一條
    第一項規定，諭知無罪之判決。
據上論斷，應依刑事訴訟法第三百零一條第一項，判決如主文。
本案經檢察官張春暉到庭執行職務。
中      華      民      國      八十九    年     三     月   三十一   日
                          臺灣桃園地方法院刑事第四庭
                              法  官  林 晏 鵬
右正本證明與原本無異。
如不服本判決，應於判決送達後十日內向本院提出上訴狀( 應附繕本 )，上訴於
臺灣高等法院。
                               書記官 張 雅 慧
中        華        民        國   八十九   年   四   月    七    日


司法院資訊處製作；財團法人民間司法改革基金會備份。
